臺灣桃園地方法院刑事判決
111年度審金訴字第184號
公  訴  人  臺灣桃園地方檢察署檢察官
被      告  蕭沛溱



上列被告因違反洗錢防制法等案件，經檢察官提起公訴（110年
度偵字第38342號），本院判決如下：
    主  文
本件公訴不受理。
    理  由
一、本件公訴意旨略以：被告蕭沛溱明知將自己帳戶提供他人使
    用，依一般社會生活之通常經驗，可預見將成為不法集團收取
    他人受騙款項，以遂行其掩飾或隱匿犯罪所得財物目的之工具
    ，竟仍不違背其本意，基於幫助詐欺取財及洗錢之不確定故
    意，於110年3月間某不詳時許，在桃園市桃園區安慶街之某
    統一便利商店7-11，以IBON機台寄件服務方式，將其所申辦
    新光銀行帳戶000-0000000000000號帳戶（下稱上開帳戶）
    之提款卡，交付予真實姓名年籍不詳之詐欺集團成員收受，並
    將上開帳戶密碼以LINE通訊軟體提供予詐欺集團成員使用。
    嗣該人所屬詐欺集團成員即共同意圖為自己不法所有，基於
    詐欺取財及洗錢之犯意聯絡，以上開帳戶為工具，於110年3
    月3日21時12分許以電話號碼00-00000000號致電鄧孟芸，並
    佯稱有刷卡錯誤需處理退款等語，致鄧孟芸陷於錯誤，而分
    別於110年3月5日18時40分、同日18時42分及同日18時48分
    在某不詳地點之新光銀行自動櫃員機各存入新臺幣30,000元
    至上開帳戶，旋即為該詐欺集團成員提領一空。嗣鄧孟芸發
    現受騙，報警處理，始查悉上情。因認被告涉犯刑法第30條
    第1項、第339條第1項之幫助詐欺取財罪嫌、刑法第30條第1
    項、洗錢防制法第14條第1項之幫助一般洗錢罪嫌。
二、按同一案件繫屬於有管轄權之數法院者，由繫屬在先之法院
    審判之，其不得為審判之法院，應諭知不受理之判決，並得
    不經言詞辯論為之，刑事訴訟法第8條前段、第303條第7款
    、第307條分別定有明文。又此項訴訟法上所謂一事不再理
    之原則，關於實質上一罪或裁判上一罪，均有其適用（最高
    法院60年台非字第77號判例意旨參照）。又此處之「同一案
    件」係指所訴兩案之被告相同，被訴之犯罪事實亦屬同一者
    而言；接續犯、吸收犯、結合犯、加重結果犯及刑法修正前
    之常業犯等實質上一罪，暨想像競合犯、刑法修正前之牽連
    犯、連續犯之裁判上一罪者，均屬同一事實（最高法院98年
    度台上字第6899號判決意旨可資參照）。
三、經查，被告前於110年2月底某日(起訴書誤載為109年2月底
    某日，應予更正)，在桃園市居處附近某7-11超商，寄送交
    付其名下中華郵政帳號0000000-0000000號帳戶(下稱蕭沛溱
    本件郵局帳戶)、臺灣新光商業銀行帳號0000000-000000號
    帳戶(下稱蕭沛溱本件新光帳戶)之存摺、提款卡並告知提款
    密碼予真實年籍不詳之人，以期換取每帳戶1期10天新臺幣(
    下同)5,000元(2帳戶共1萬元)之出租帳戶對價。嗣某不詳詐
    欺集團成員輾轉取得上開郵局帳戶存摺、提款卡及提款密碼
    後，該不詳詐欺集團成員即與其他不詳成員共同意圖為自己
    不法所有，基於詐欺取財、洗錢之犯意聯絡，再為下列犯行
    。因而認被告蕭沛溱涉犯刑法第30條第1項前段、第339條第
    1項之幫助詐欺取財罪嫌及刑法第30條第1項前段、洗錢防制
    法第14條第1項之幫助洗錢等罪嫌：
(一)由某不詳詐欺集團成員於110年3月6日去電林依潔，訛以網
    購分期付款設定錯誤，需依指示操作銀行手機APP轉帳以取
    消訂單，致林依潔陷於錯誤，於同日下午5時16分許、21分
    許，各匯款7,015元、2,015元至蕭沛溱本件新光帳戶。嗣林
    依潔驚覺有異，報警處理而查悉上情。
(二)由某不詳詐欺集團成員於110年3月4日去電林碧俐，訛以網
    購分期付款設定錯誤，需依指示操作銀行手機APP轉帳以取
    消訂單，致林碧俐陷於錯誤，於同月6日凌晨0時28分許，匯
    款9萬9,987元至蕭沛溱本件郵局帳戶。嗣林碧俐驚覺有異，
    報警處理而查悉上情。
(三)由某不詳詐欺集團成員於110年3月5日去電周玲慧，訛以餐
    廳訂位錯誤而扣款，需依指示操作銀行手機APP轉帳、提款
    機存款以取消訂單，致周玲慧陷於錯誤，於同日夜間7時許
    ，共匯款9萬9,980元至蕭沛溱本件郵局帳戶。嗣周玲慧驚覺
    有異，報警處理而查悉上情。
(四)由某不詳詐欺集團成員於110年3月5日夜間去電吳敏，訛以
    網購扣款設定錯誤，需依指示操作銀行手機APP轉帳以取消
    訂單，致吳敏陷於錯誤，於翌日(6日)凌晨0時5分許，匯款4
    萬9,987元至蕭沛溱本件郵局帳戶。嗣吳敏驚覺有異，報警
    處理而查悉上情。
四、上開事實業經臺灣桃園地方檢察署檢察官以110年度偵字第1
    9539號、第23251號、第23759號、第25724號偵查終結起訴
    ，並於110年12月29日繫屬本院（下稱前案），現由本院以1
    11年度審金訴字第13號案件審理中，有上揭前案起訴書、臺
    灣高等法院被告前案紀錄表(見本院111年度審金訴字第184
    號卷，第15至16頁)在卷可考。觀諸被告經起訴涉犯幫助詐
    欺取財及幫助一般洗錢罪嫌之前案與本案犯罪事實內容可知
    ，前案與本案遭詐欺集團詐騙之告訴人固不相同，然對照被
    告於本案審理中供稱：(法官問：你這個部分也就是跟本院1
    11年度審金訴字第13號該案件同樣在110年2月底之後的某日
    ，一起把中華郵政、新光銀行的帳戶寄給對方？)被告蕭沛
    溱答：是（見本院111年度審金訴字第184號卷，第65頁），
    則被告交付上開2個帳戶存摺、提款卡之時間及目的係為牟
    取共1萬元之對價等節相同。稽此，可徵彼此間顯具行為之
    同一性，是該「前案」及「本案」之洗錢、幫助詐欺取財等
    罪嫌，自屬一行為觸犯數罪名之想像競合犯。因之，此二案
    核有裁判上一罪之關係，為同一案件，茲「本案」繫屬本院
    之日期為111年2月14日，有加蓋本院收案日期章戳之臺灣桃
    園地方檢察署移送函為憑(見本院111年度審金訴字第184號
    卷，第5頁)，已在該「前案」之後。則依首揭法條之規定，
    「本案」爰不經言詞辯論，逕為諭知不受理之判決。
據上論斷，依刑事訴訟法第303條第7款、第307條，判決如主文
。
中　　華　　民　　國　　111 　年　　4 　　月　　 26 　日
　　　　　　　　　刑事審查庭  審判長法  官　劉美香
　　　　　　　　　                  法  官  陳俐文
　　　　　　　　　                  法  官  呂曾達
以上正本證明與原本無異。
如不服本判決應於收受判決後20日內向本院提出上訴書狀，並應
敘述具體理由。其未敘述上訴理由者，應於上訴期間屆滿後20日
內向本院補提理由書(均須按他造當事人之人數附繕本)「切勿逕
送上級法院」。 
      　　　　　　　　　　　　　　　書記官　楊淨雲
中　　華　　民　　國　　111 　年　　4 　　月　　26　　日